【裁判字號】    89,上訴,2135
【裁判日期】    891206
【裁判案由】    毒品危害防制條例
【裁判全文】
臺灣高等法院臺中分院刑事判決              民國八十九年度上訴字第二一三五號
    上  訴  人  臺灣台中地方法院檢察署檢察官
    被      告  甲○○
右上訴人因被告違反毒品危害防制條例案件，不服臺灣臺中地方法院中華民國八十九
年九月二十一日第一審判決（民國八十九年度訴字第一四八○號，起訴案號：臺灣臺
中地方法院檢察署民國八十九年度毒偵字第三八六一號，併辦案號八十九年度毒偵字
第六二八二號），提起上訴，本院判決如左：
    主  文
原判決關於甲○○施用第一級毒品部分暨應執行刑撤銷。
甲○○連續施用第一級毒品，累犯，處有期徒刑壹年壹月。扣案之第一級毒品海洛因
（淨重零點壹玖公克）沒收銷燬之，注射針筒貳支沒收。
其他上訴駁回。
本判決第二項撤銷改判所處之刑與上訴駁回所處有期徒刑陸月，主刑部分應執行有期
徒刑壹年伍月。
    事  實
一、甲○○於民國（下同）八十三年間犯違反麻醉藥品管理條例及肅清煙毒條例案件
    ，經臺灣臺中地方法院及本院按序判處有期徒刑七月及四年確定，並經本院定執
    行刑為有期徒刑四年二月，於八十三年八月三十一日入監執行，於八十五年二月
    十七日假釋交付保護管束，保護管束期滿日為八十七年八月十日，期滿未被撤銷
    假釋，視為執行完畢。另於八十八年間因贓物罪，經本院判處有期徒刑六月，於
    八十九年一月二十八日執行完畢。復因施用毒品案件，經臺灣臺中地方法院以八
    十七年度毒聲字第三五七八號裁定令入戒治處所施以強制戒治，嗣以八十八年度
    毒聲字第四０四二號裁定停止戒治，所餘戒治期間付保護管束，茲於八十八年十
    二月一日交付保護管束期滿，經臺灣臺中地方法院檢察署檢察官於八十八年十二
    月十日以八十八年度戒毒偵字第一四四號為不起訴之處分確定。詎於五年內又基
    於概括犯意，自八十九年三月底某日起至同年八月十九日下午九時許止，在台中
    市○○區○○路三段三五二巷十五號住處及台中市忠義三巷二十四號友人邱文貴
    住處及台中市○○路加油站廁所內等地，將第一級毒品海洛因加入礦泉水稀釋後
    以針筒注射方式施用第一級毒品海洛因，約每天一次。又另起意基於概括犯意自
    八十九年三月底某日起至同年四月二十三日止將第二級毒品安非他命放在玻璃器
    內，於其下以火燒烤使生白煙，再吸其煙氣之方式，施用第二級毒品安非他命約
    三、四次。嗣於八十九年四月二十四日，在上開友人邱文貴住處為警查獲，並扣
    得第一級毒品海洛因（包裝重○‧二七公克，淨重○‧一九公克）及其所有施用
    第一級毒品器具注射針筒二支。又經台中市警察局第三分局於八十九年八月二十
    日再次查獲。
二、案經南投縣警察局中興分局報請台灣南投地方法院檢察署呈請台灣高等法院台中
    分院檢察署核轉台灣台中地方法院檢察署檢察官偵查起訴（八十九年度毒偵字第
    三八六一號）及台中市警察局第三分局移送同署檢察署檢察官偵辦，向本院提起
    上訴併案審判。
    理  由
一、右開事實，業經被告甲○○(以下稱被告)於警訊或原審偵審及本院坦承不諱，並
    有當場查獲之第一級毒品海洛因（包裝重○‧二七公克，淨重○‧一九公克）及
    施用毒品器具注射針筒二支扣案可證，被告尿液第一次為警查獲採取，經送檢驗
    結果，發現確有嗎啡及甲基安非他命陽性反應，此亦有南投縣衛生局檢驗單乙紙
    附卷可稽。第二次為警查獲採取尿液經送檢驗結果，有嗎啡陽性反應，亦有台中
    市衛生局尿液檢驗成績書一張在卷可憑。又上開扣案包裝重○‧二七公克，淨重
    ○‧一九公克，含有海洛因成分，復有法務部調查局八十九年五月十一日陸(一)
    字第八九一六二二三七號鑑驗通知書一件在卷可按。又被告因施用毒品案件，經
    臺灣臺中地方法院以八十七年度毒聲字第三五七八號裁定令入戒治處所施以強制
    戒治，嗣以八十八年度毒聲字第四０四二號裁定停止戒治，所餘戒治期間付保護
    管束，茲於八十八年十二月一日交付保護管束期滿，經臺灣臺中地方法院檢察署
    檢察官八十八年十二月十日以八十八年度戒毒偵字第一四四號為不起訴之處分確
    定。此有台灣台中地方法院檢察署刑案資料查註紀錄表及上開不起訴處分書附卷
    可證。其於五年內，再犯本件施用毒品之罪，罪證明確，犯行堪予認定。
二、核被告所為，係犯毒品危害防制條例第十條第一項之施用第一級毒品罪、第十條
    第二項之施用第二級毒品罪。其持有第一級毒品、第二級毒品之低度行為，分別
    應為施用第一級毒品、第二級毒品之高度行為所吸收，均不另論罪。又被告連續
    多次施用第一級毒品海洛因、第二級毒品安非他命之犯行，其時間緊接，方法相
    同，所觸犯犯罪構成要件相同之罪名，顯係基於概括犯意而反覆為之，均為連續
    犯，應依刑法第五十六條之規定，論以一罪，並加重其刑。又檢察官上訴移送本
    院併案審判部分（八十九年度毒偵字第六二八二號），本院認與被告經起訴併論
    罪科刑部分有連續犯之裁判上一罪關係，為起訴效力所及，本院自得一併審判。
    次查被告於八十三年間因違反麻醉藥品管理條例及肅清煙毒條例案件，經臺灣臺
    中地方法院及本院按序判處有期徒刑七月及四年確定，並經本院定執行刑為有期
    徒刑四年二月，於八十三年八月三十一日入監執行，於八十五年二月十七日假釋
    交付保護管束，保護管束期滿日為八十七年八月十日，期滿未被撤銷假釋，視為
    執行完畢。另於八十八年間因贓物罪，經本院判處有期徒刑六月，於八十九年一
    月二十八日執行完畢。此有台灣台中地方法院檢察署刑案資料查註紀錄表及台灣
    高等法院被告全國前案紀錄表各一件附卷可考，其於五年以內再犯本件有期徒刑
    以上之二罪，均為累犯，應依刑法第四十七條之規定，各加重及遞加重其刑。
三、原審法院對於被告所犯前開施用第一級毒品部分，予論罪科刑，固非無見。惟查
    ：(一)扣案之第一級毒品海洛因包裝重○‧二七公克，淨重○‧一九公克，有前揭
    法務部調查局鑑定通知書在卷可憑，原審誤認毛重約○‧五公克，並宣告沒收銷
    燬毛重約○‧五公克，尚有欠合。(二)次查原審判決對於被告於八十九年八月二十
    日再次被警查獲施用第一級毒品海洛因部分，既有連續犯關係（即八十九年毒偵
    字第六二八二號卷）未及併案審判，亦有不合。檢察官上訴意旨指摘原審關於被
    告施用第一級毒品部分判決未洽，為有理由，應由本院將原審關於此部分及執行
    刑撤銷改判。爰審酌被告犯罪之動機、先後二次被警查獲及施用毒品係戕害自身
    健康，犯後坦承等一切情狀，量處如主文第二項所示之刑。扣案之海洛因淨重○
    ‧一九公克為第一級毒品，應依毒品危害防制條例第十八條第一項前段之規定，
    宣告沒收銷燬之。另扣案注射針筒二支，為被告供其施用第一級毒品犯罪所用之
    物，業據被告供明在卷，爰依刑法第三十八條第一項第二款之規定宣告沒收。另
    被告所犯連續施用第二級毒品安非他命部分，原審法院審酌被告犯罪之動機、施
    用第二級毒品係戕害自身健康及犯後坦承態度良好等一切情狀，適用毒品危害防
    制條例第十條第二項、第二十三條第二項，刑法第十一條前段、第五十六條、第
    四十七條之規定，判決被告連續施用第二級毒品罪，累犯，量處有期徒刑陸月，
    經核認事用法均無不合，量刑亦屬適當。檢察官上訴，未聲明為一部，視為對被
    告全部上訴（刑事訴訟法第三百四十八條第一項），被告於八十九年八月二十日
    再次為台中市警察局第三分局查獲訊問時，雖曾自白供認偶爾吸食安非他命等語
    ，惟按被告之自白不得作為有罪判決之唯一證據，仍應調查其他必要之證據，以
    察其是否與事實相符，刑事訴訟法第一百五十六條第二項定有明文。查被告經台
    中市警察局第三分局再次查獲採取其尿液，經台中市衛生局檢驗結果，未檢出甲
    基安非他命之反應，有該局尿液檢驗成績書附卷可稽，且未查獲任何施用安非他
    命之器具，又被告在本院審理中否認有再施用第二級毒品安非他命之犯行，是其
    警訊之自白，不能證明與事實相符，檢察官對被告施用第二級毒品部分之上訴，
    非有理由，應予駁回。
四、被告所犯前開施用第一級毒品罪及第二級毒品罪，犯意各別，罪名不同，應予分
    論併罰，主刑部分，並定應執行有期徒刑壹年伍月。
五、據上論結：應依刑事訴訟法第三百六十九條第一項前段、第三百六十八條、第三
    百六十四條，第二百九十九條第一項前段，毒品危害防制條例第十條第一項，第
    十八條第一項前段，第二十三條第二項，刑法第十一條前段、第五十六條、第四
    十七條，第三十八條第一項第二款，第五十一條第五款，判決如主文。
本案經檢察官乙○○到庭執行職務。
中      華      民      國    八十九      年    十二      月    六      日
                              臺灣高等法院臺中分院刑事第三庭
                                    審判長法  官  方  艤  駐
                                          法  官  廖  柏  基
                                          法  官  胡  忠  文
右正本證明與原本無異。
施用第一級毒品部分得上訴。
施用第二級毒品部分不得上訴。
如不服本判決應於收受送達後十日內向本院提出上訴書狀，其未敘述上訴之理由者並
得於提起上訴後十日內向本院補提理由書（均須按他造當事人之人數附繕本）。
                                          書記官  陳  曉  青
中      華      民      國    八十九      年    十二      月    七      日
附錄本案論罪科刑法條全文：
毒品危害防制條例第十條第一項、第二項：
施用第一級毒品者，處六月以上五年以下有期徒刑。
施用第二級毒品者，處三年以下有期徒刑。
                                                                  Ｋ


司法院資訊處製作；財團法人民間司法改革基金會備份。
